Config:
  hfst:
    Gen:   ../../../tools/spellcheckers/generator-speller-gt-norm.hfst
    Morph: ../../../tools/spellcheckers/analyser-speller-gt-norm.hfst
  xerox:
    Gen:   ../../../tools/spellcheckers/generator-speller-gt-norm.xfst
    Morph: ../../../tools/spellcheckers/analyser-speller-gt-norm.xfst
    App: lookup

Tests:
  Normativity tests: # We should not generate non-standard or irrelevant forms:
    ærrodit+V+TV+ImprtII+ConNeg+Sg2:          "errod>u"
    gievádit+V+IV+Ind+Prs+Sg3:                "gievát>"
    loapptet+V+TV+Pot+Sg1:                    "låpti>tjav"
    ævtodit+V+TV+Der1+Der/alla+V+Imprt+Du2:   "evtud»alle>"
    hg+N+ABBR+Sg+Ine:                         "hg>:n"
    dvd+N+ACR+Sg+Nom:                         "dvd>"
    jv+Adv+ABBR:                             ["jv>", "jv.>"]
    ukeslij+Po:                               "ukeslij>"
    jerrat+A+Sem/Dummytag+Attr+CmpN/SgG+CmpN/DefPlGen+Der5+Der/vuota+N+Ess: "jierris>#»vuohta>n"
    nasjonálla+Sem/Dummytag+Area/NO+A+Sg+Nom: "nasjonálla>"
    tæksta-tv+N+ACR+Sg+Ela:                  ["täksta-tv>:as", "tæksta-tv>:as"]
